【裁判字號】    99,訴,250
【裁判日期】    990309
【裁判案由】    毒品危害防制條例
【裁判全文】
臺灣板橋地方法院刑事判決               99年度訴字第250號
公  訴  人  臺灣板橋地方法院檢察署檢察官
被      告  甲○○
上列被告因違反毒品危害防制條例案件，經檢察官提起公訴（98
年度毒偵字第8034號），被告於本院準備程序進行中就被訴事實
為有罪之陳述，經本院合議庭裁定由受命法官獨任進行簡式審判
程序，判決如下：
    主  文
甲○○施用第一級毒品，累犯，處有期徒刑柒月。又施用第二級
毒品，累犯，處有期徒刑肆月；扣案之注射針筒壹支，沒收之。
應執行有期徒刑玖月；扣案之注射針筒壹支，沒收之。
    事  實
一、甲○○前因施用毒品案件，經本院以95年度毒聲字第1046號
    裁定送觀察、勒戒後，認無繼續施用毒品之傾向，於民國96
    年5 月9 日觀察、勒戒執行完畢釋放，並由臺灣板橋地方法
    院檢察署檢察官以96年度毒偵緝字第142 號為不起訴處分確
    定。復因施用第二級毒品案件，經本院分別以96年度簡字第
    6492號、97年度簡字第5855號判處有期徒刑4 月、4 月確定
    ，先後於97年3 月28日、97年11月28日執行完畢。詎仍不知
    悔改，復基於施用第一級毒品海洛因之犯意，於上開觀察、
    勒戒執行完畢釋放後5 年內之98年10月25日晚間，在臺北縣
    板橋市縣○○道○ 段201 號5 樓住處，以將第一級毒品海洛
    因摻入香菸點火吸食之方式，施用第一級毒品海洛因1 次。
    另基於施用第二級毒品甲基安非他命之犯意，於同日晚間10
    時許，在上址住處，以將第二級甲基安非他命摻入水中用針
    筒施打之方式，施用第二級毒品甲基安非他命1 次。嗣於98
    年10月26日凌晨0 時許，在臺北縣中和市○○街45號「青山
    汽車旅館」311 號房內為警查獲，並扣得其所有供施打第二
    級毒品甲基安非他命所用之注射針筒1 支，經甲○○同意採
    尿送驗後，呈嗎啡及安非他命類陽性反應，始查悉上情。
二、案經臺北縣政府警察局中和第二分局報請臺灣板橋地方法院
    檢察署檢察官偵查起訴。本院於準備程序進行中，被告就被
    訴事實為有罪之陳述，經告知被告簡式審判程序之旨，並聽
    取當事人之意見後，裁定進行簡式審判程序。
    理  由
一、上揭犯罪事實，業經被告甲○○於本院準備程序及審理中坦
    承不諱，並有注射針筒1 支扣案可資佐證，而被告經警於98
    年10月26日採集其尿液檢體送驗結果，呈嗎啡及安非他命類
    陽性反應，亦有臺北縣政府警察局中和第二分局毒品案犯罪
    嫌疑人姓名及代碼對照表、臺灣檢驗科技股份有限公司98年
    11月10日報告編號UL/2009/A1106 號濫用藥物檢驗報告各1
    紙在卷可佐，足認被告之自白與事實相符，洵堪採為認定事
    實之依據。事證明確，被告犯行已堪認定。又被告前因施用
    毒品案件，經本院以95年度毒聲字第1046號裁定送觀察、勒
    戒後，認無繼續施用毒品之傾向，於96年5 月9 日觀察、勒
    戒執行完畢釋放，並由臺灣板橋地方法院檢察署檢察官以96
    年度毒偵緝字第142 號為不起訴處分確定等情，復有臺灣高
    等法院被告前案紀錄表1 份在卷可考，被告於上開觀察、勒
    戒執行完畢釋放後，5 年內再犯本件施用毒品犯行，應依法
    論科。
二、核被告甲○○所為，係犯毒品危害防制條例第10條第1 項之
    施用第一級毒品罪及同條例第10條第2 項之施用第二級毒品
    罪。其施用第一、二級毒品海洛因、甲基安非他命前持有第
    一、二級毒品海洛因及甲基安非他命之低度行為，應分別為
    施用之高度行為所吸收，均不另論罪。又被告所犯前開二罪
    間，犯意各別，應予分論併罰。又被告有如犯罪事實欄所載
    之犯罪科刑執行情形，有臺灣高等法院被告前案紀錄表1 份
    在卷可憑，其受有期徒刑之執行完畢後，5 年以內故意再犯
    本件有期徒刑以上之施用第一、二級毒品罪，均為累犯，應
    各依刑法第47條第1 項之規定加重其刑。爰審酌被告前已因
    施用毒品案件經送觀察、勒戒，並有經法院判刑之前科紀錄
    ，此有臺灣高等法院被告前案紀錄表1 份附卷可佐，仍不能
    戒除毒癮，再次漠視法令禁制而犯本罪，顯見其戒除毒癮之
    意志薄弱，惟念其犯後坦承犯行，態度尚佳，且施用毒品所
    生危害，實以自戕身心健康為主，對於他人生命、身體、財
    產等法益，尚無明顯而重大之實害等一切情狀，分別量處如
    主文所示之刑，並定其應執行刑，以示懲儆。又扣案之注射
    針筒1 支，係被告所有，供本件施用第二級毒品犯罪所用之
    物，業經被告供承在卷，爰依刑法第38條第1 項第2 款併予
    宣告沒收之。
據上論斷，應依刑事訴訟法第273 條之1 第1 項、第299 條第1
項前段，毒品危害防制條例第10條第1 項、第2 項，刑法第11條
前段、第47條第1 項、第51條第5 款、第38條第1 項第2 款，判
決如主文。
本案經檢察官黃彥琿到庭執行職務。
中    華    民    國    99    年    3     月    9     日
                      刑事第十九庭  法  官    曾淑娟
上列正本證明與原本無異。
如不服本判決，應於判決送達後10日內敘明上訴理由，向本院提
出上訴狀 (應附繕本) ，上訴於臺灣高等法院。其未敘述上訴理
由者，應於上訴期間屆滿後20日內向本院補提理由書「切勿逕送
上級法院」。
                                    書記官    陳金鳳
中    華    民    國    99    年    3     月    9     日
附錄本案論罪科刑法條全文：
毒品危害防制條例第10條
施用第一級毒品者，處6 月以上5 年以下有期徒刑。
施用第二級毒品者，處3 年以下有期徒刑。

司法院資訊處製作；財團法人民間司法改革基金會備份。
